臺灣高等法院高雄分院刑事判決　　　　 96年度上訴字第897號
上　訴　人
即　被　告　丙○○
　　　　　　　　　　（另案在臺灣高雄第二監獄執行中）
選任辯護人　洪文佐律師
上列上訴人因違反毒品危害防制條例等案件，不服臺灣高雄地方
法院95年度訴緝字第187 號中華民國96年1月10日第一審判決（
起訴案號：臺灣高雄地方法院檢察署93年度偵字第22478 號、94
年度偵字第3179、13343號），提起上訴，本院判決如下：
    主  文
原判決撤銷。
丙○○意圖為自己不法之所有，結夥三人以上攜帶兇器，以強暴
至使不能抗拒，而取他人之物，累犯，處有期徒刑柒年陸月。扣
案如附表一至二所示之手槍貳支、子彈貳拾柒顆，均沒收。未扣
案之海洛因磚壹塊（重約玖兩），沒收銷燬之。
    事  實
一、丙○○前於民國83年間，因違反肅清煙毒條例案件，經原審
    以83年度訴字第1578號判處有期徒刑3 年確定後，再於85年
    間，因煙毒等案件，經臺灣屏東地方法院以85年度訴字第46
    0 號判處有期徒刑3 年5 月確定，上開徒刑接續執行，於88
    年1 月20日因縮短刑期假釋出監，嗣於90年間因違反毒品危
    害防制條例案件，經撤銷假釋執行殘刑，甫於93年4 月13日
    縮短刑期期滿執行完畢。詎丙○○仍不知悔改，於93年11月
    4 日20時許，駕駛車牌號碼L7-5681 號自用小客車搭載丁○○（業經原審判處有期徒刑13年10月在案），前往高雄小港
    機場搭載自臺北市松山機場搭機至高雄之劉奕良與張思維（
    該2人現由原審通緝中），一同至丁○○之高雄市○○區○○街231號租屋處，謀議以佯裝購買第一級毒品海洛因為由
    ，誘使乙○○攜帶毒品外出後，再加以強盜，據為己有，謀
    議既定，4人即基於共同意圖為自己不法所有及共同持有具
    殺傷力之手槍、子彈強盜之犯意聯絡，由丁○○將其於93年
    10月間某日，另基於未經許可而寄藏手槍、子彈之犯意，在
    其上開之租屋處，受劉奕良之委託，代為保管如附表一至二
    所示具有殺傷力之巴西TAURUS廠製PT917C型制式半自動手槍
    1支（含彈匣2個）、捷克CZ廠製75型制式半自動手槍1支（
    含彈匣1個）、土造子彈3顆、口徑9mm制式子彈29顆（經劉
    奕良現場擊發之子彈1顆）等物取出。交予劉奕良附表二之
    槍彈，交予張思維附表一之槍彈分別攜帶在身上，再以其所
    持0000000000及0000000000行動電話門號撥打乙○○所使用
    0000000000號及0000000000號行動電話，聯繫購買第一級毒
    品海洛因事宜，俟與乙○○約定在高雄市○○區○○路598
    巷口，進行第一級毒品海洛因交易，丁○○遂搭乘丙○○所
    駕駛之上開自用小客車，劉奕良則駕駛另一輛車牌不詳之自
    用小客車搭載張思維，一同前往上開約定地址。丙○○、丁○○、劉奕良與張思維於同日21至22時許駛抵該巷口時，劉
    奕良與張思維即分持上開槍枝與子彈在該巷口附近埋伏，丁○○則撥打電話通知乙○○，表示業已到達，乙○○（業經
    原審判處有期徒刑9年在案）竟與甲○○（業經原審判處有
    期徒刑8年4月在案）共同基於販賣與轉讓第一級毒品之犯意
    聯絡，指示甲○○下樓，由甲○○引領丁○○至乙○○位於
    高雄市○○區○○路596號4樓租屋處，會見乙○○，並商談
    第一級毒品海洛因之交易細節後，嗣先由甲○○攜帶些許第
    一級毒品海洛因粉末，陪同丁○○返回上開丙○○駕駛之自
    用小客車內，將攜帶之第一級毒品海洛因粉末，提供予丙○○與丁○○在該自用小客車內施用測試，經丙○○與丁○○
    施用完畢後，認乙○○提供之第一級毒品海洛因品質無誤，
    假意表示欲以新臺幣（下同）100萬元購買約9兩重之第一級
    毒品海洛因，並出示現金，以取信甲○○，甲○○隨即上樓
    至乙○○租屋處，將重約9兩之第一級毒品海洛因磚1塊，放
    置於牛皮紙袋後，夾在腋下攜帶下樓，朝上開自用小客車方
    向行走，丁○○則以簡訊通知劉奕良與張思維下手目標已經
    出現，待甲○○攜帶該裝有第一級毒品海洛因磚之牛皮紙袋
    進入該自用小客車，張思維與劉奕良隨即分持如附表一至二
    所示之手槍（內裝有子彈）指向甲○○，喝令甲○○交出該
    裝有第一級毒品海洛因磚之牛皮紙袋，因甲○○不從，奪門
    奔出車外，劉奕良與張思維乃持槍自後追趕，劉奕良並持附
    表二編號1所示之手槍朝甲○○左腿部射擊1發，甲○○中彈
    倒地後，張思維再趨前持附表一編號1所示之手槍槍托敲擊
    甲○○之頭部（傷害部分，未據告訴），以此強暴方法，至
    使甲○○不能抗拒，劉奕良遂自甲○○手中，強行取走該裝
    有第一級毒品海洛因磚之牛皮紙袋，得手後，丁○○即指示
    丙○○駕駛上開自用小客車離開，而張思維則駕駛該不詳車
    牌之自用小客車自行離去。劉奕良因張思維自行開車離去，
    另行起意見牌照號碼9431-FB號自用小客車停放在附近，奔
    向該自用小客車，持槍喝令在車上之李佩菁下車後，由劉奕
    良將該自用小客車取走使用，妨害李佩菁使用該小客車權利
    ，劉奕良駕車逃逸後，以手機與張思維取得聯繫後，將該車
    號9431-FB自用小客車隨意棄置路旁，再搭乘張思維駕駛之
    車輛一同至丁○○前揭租屋處，朋分強盜之第一級毒品海洛
    因。
二、嗣因警方據報趕至現場，先於同月5 日凌晨3 時30分許，在
    乙○○前揭租屋處，查獲乙○○與甲○○。再分別於94年1
    月26日早上8 時許及同日8 時30分許，在臺北縣三峽鎮○○
    路309 巷25號6 樓及高雄市○○區○○路78號13樓，先後查
    獲張思維、丙○○，並在丙○○上開鼎力路之住處扣得如附
    表三所示與本件持有槍彈或強盜無關之物品。復由丁○○偕
    同警方於同日10時55分許，在其所使用而停放於高雄市○○
    區○○街與建武路口之車號4538-JL 自用小客車內，起獲附
    表一所示之手槍與子彈；再於同日18時許，偕同警方至高雄
    縣林園鄉○○路220 之1 號旁空地草叢內，起獲如附表二所
    示之手槍及子彈，始循線查知上情。
三、案經高雄市政府警察局刑警大隊、高雄市政府左營分局報告
    臺灣高雄地方法院檢察署檢察官偵查起訴。
    理  由
甲、程序部分：
一、證人即博源大街管理員吳肇全、證人李佩菁，共同被告張思
    維、劉奕良於警詢及偵查中之陳述，雖屬傳聞證據，惟被告
    及辯護人於本院審理時表示同意作為本案證據使用，並捨棄
    詰問權，本院審酌其等上開陳述作成時，並無不法取供之情
    形，依刑事訴訟法第159 條之5 第1 項規定，自有證據能力
    ，均得為證據。
二、同案被告乙○○、甲○○、丁○○於警詢及偵查中之陳述，
    雖屬傳聞證據，惟被告及辯護人於本院審理時均表示不爭執
    ，且未於言詞辯論終結前聲明異議，本院審酌其等上開陳述
    作成時，並無不法取供之情形，認為適當，自得視為同意作
    為本案證據使用，依刑事訴訟法第159 條之5 第2 項規定，
    自有證據能力，均得為證據。
乙、實體部分：
一、訊據上訴人即被告丙○○固坦認有於93年11月4 日20時許，
    駕車搭載丁○○前往機場，嗣而再至高雄市○○區○○路購
    買毒品。甲○○攜海洛因至車上讓丙○○、丁○○試用，經
    2 人試用過後，由甲○○引領丁○○下車，攜1 包牛皮紙袋
    ，過不久即再返回車上，隨即劉奕良、張思維持槍分別挾持
    伊與甲○○，喝令不要動，甲○○即奪車門而出。伊與丁○○聽到槍聲後，旋即駕車離開等事實不諱，惟矢口否認有何
    與丁○○、劉奕良、張思維共同持槍強盜之犯行，辯稱：伊
    平常便跟著丁○○，幫丁○○到處接送，案發當天至高雄市
    左營區○○路598 巷口向甲○○等人買毒品時，丁○○跟對
    方說要買海洛因，但伊不知道要買多少，嗣後甲○○拿了1
    個牛皮紙袋下來，不久就有2人持槍來搶，該2人伊之前並未
    見過，其中1人持槍自背後將伊押住，另外1人亦持槍將甲○○押住，後來甲○○便奪門而出，該2人即追出去，伊不知
    上開牛皮紙袋下落，亦未分得任何毒品，事後丁○○有告訴
    伊該2人係找來要教訓對方云云。
二、經查：
  (一)丁○○於93年10月間某日，在其位於高雄市○○區○○街23
    1 號之租屋處，受劉奕良之委託，代為保管如附表一至二所
    示之巴西TAURUS廠製PT917C型制式半自動手槍1 支（含彈匣
    2 個）、捷克CZ廠製75型制式半自動手槍1 支（含彈匣1 個
    ）、土造子彈3顆、口徑9mm制式子彈29顆（其中1顆劉奕良
    擊發）之事實，業據證人即同案被告丁○○於原審審理中供
    承：伊交給劉奕良、張思維的2把手槍是劉奕良寄在伊那裡
    ；起訴書記載伊在93年10月間在高雄市○○區○○街231號5
    樓之6住處，接受劉奕良之託保管巴西TAURUS廠製PT917C型
    口徑9MM之制式半自動手槍乙枝、捷克制式90手槍乙枝及彈
    匣3個、子彈三十多顆，這部分是事實等語不諱（見原審卷
    (二)第98頁、第122頁、第139頁），核與證人即同案被告張思
    維於警詢中陳述：伊與劉奕良於93年11月4日20時許，一起
    自台北市松山機場搭乘飛機南下高雄市，由綽號「樹仔」之
    丁○○至小港機場接機，之後便直接到丁○○之住處，丁○○稱「等一下會將人約出來，你們再教訓他」，丁○○並當
    場提供2支手槍等情（見94年度偵字第3179號偵查卷宗第19
    頁），互核相符，足堪採認。又丁○○不僅負責保管附表一
    至二所示之手槍、子彈，並於93年11月4日至機場將劉奕良
    與張思維接至其位於高雄市○○區○○街231號租屋處後，
    當場將附表一至二所示之手槍及子彈交予劉奕良與張思維，
    且於槍擊案發生後，亦係由丁○○將該手槍、子彈分別藏放
    在其使用之車號4538-JL號自用小客車內，以及高雄縣林園
    鄉○○路220之1號旁空地草叢內，並據丁○○於案發後帶同
    警方前往上址起獲等情，除有證人張思維前開證言可證外，
    復經證人即同案被告丁○○於偵訊及原審審理中自承：劉奕
    良有先把槍交給伊，後來伊把槍交還給劉奕良、張思維，之
    後劉奕良又把槍枝交給伊保管，要伊拿去藏；槍擊案發生後
    ，因伊與乙○○熟識，擔心警方查緝，故主動要求劉奕良將
    槍留下，而由劉奕良交付予伊等語綦詳（見94年度偵字第31
    79號偵查卷第12頁；原審卷(二)第140至141頁），並有附表一
    至二所示之手槍、子彈（扣除已擊發1顆）扣案可憑，足見
    被告丁○○自始至終，均知悉劉奕良交付寄藏保管之物品即
    係扣案如附表一至二所示之手槍、子彈，要屬無疑。而扣案
    如附表一至二所示之手槍及子彈，經送內政部警政署刑事警
    察局以性能檢驗法、制式子彈試射法、試射法、比對顯微鏡
    比對法鑑定結果，認附表一編號1所示之手槍1支（含彈匣2
    個，槍枝管制編號：0000000000號），係巴西TAURUS廠製PT
    917C型口徑9mm之制式半自動手槍，機械性能良好，可擊發
    同口徑制式子彈，具殺傷力；附表一編號2所示之子彈3顆，
    均係土造子彈（具直徑約7.7mm金屬彈頭），採樣1顆試射，
    可擊發，認具殺傷；附表一編號3所示之子彈20顆，均係口
    徑9mm制式子彈，認均具殺傷力；附表二編號1所示之手槍1
    支（含彈匣1個，槍枝管制編號：0000000000號），係捷克
    CZ廠製75型口徑9mm之制式半自動手槍，機械性能良好，可
    擊發同口徑制式子彈，認具殺傷力；附表二編號2所示之子
    彈8顆，均係口徑9mm制式子彈，經試射3顆，認均具殺傷力
    ，有該局94年2月25日刑鑑字第0940019902號槍彈鑑定書1份
    附卷可稽（見94年度偵字第3179號偵查卷第155至161頁），
    是扣案如附表一至二所示之手槍2支、子彈31顆，以及未扣
    案而經劉奕良擊發射傷甲○○之子彈1顆均具殺傷力，應堪
    認定。
  (二)被告丙○○雖又辯稱：劉奕良、張思維至丁○○住處拿槍時
    ，伊在車上，並未進入丁○○之住處，伊不知劉奕良之後亦
    有前往重立路，渠等拿了錢便要去拿藥了，不知劉奕良、張
    思維跟在後面；伊並不知道被告劉奕良、張思維會拿出槍云
    云，此質諸證人即同案被告丁○○雖於原審審理時證稱：伊
    不知劉奕良交予伊保管之物品為何物，因槍放在袋子裡；丙○○與伊從小港機場接劉奕良、張思維2人到伊住處時，丙○○在車內，好像未進到伊家中，但無法確定；伊並不知劉
    奕良、張思維要持槍過去找乙○○，渠等係一前一後過去，
    在重立路才巧遇劉奕良等人云云（見原審卷第42、46、48頁
    ；原審卷(二)第139頁），然此等證言不僅與證人張思維前開
    證詞殊異，更與證人丁○○於原審羈押訊問時供稱：伊知悉
    劉奕良與張思維當日前往高雄市○○區○○路時有攜帶槍械
    等語（見原審94年度聲羈字第92號卷第9頁），暨其於警詢
    中供陳：小劉（即劉奕良）提議前往找忠仔（即乙○○），
    要處理毒品之事宜，伊與丙○○駕駛丙○○所有之白色小客
    車，小劉及其朋友（即張思維）則駕駛另一部黑色自小客車
    前往等語（見94年度偵字第3179號偵查卷第155至161頁）相
    互齟齬，證人丁○○事後翻異前詞，改稱：不知受託保管之
    物品為手槍及子彈，案發當天係巧遇劉奕良等人云云，自無
    可採。參酌證人張思維於警詢中陳稱：大約於案發當日23時
    許，伊與劉奕良駕駛由丁○○所提供之深色自小客車（車號
    不詳），丙○○則駕駛白色之自小客車，一同前往前揭案發
    地點，伊與劉奕良駕駛之自小客車停放在離重立路598巷口
    約100公尺處，而丙○○將車停放在該巷口，大約經過約10
    分鐘，丁○○傳簡訊予渠等，劉奕良與伊便一起衝出，但未
    看見對象，便退回騎樓等候，約莫5分鐘後，丁○○再傳簡
    訊過來，劉奕良便衝出，伊跟隨在後，看見有1人從丁○○
    車上出來，劉奕良與伊便在後追趕等語明確（見94年度偵字
    第3179號偵查卷第20頁）核與證人李佩菁於警詢證述，其於
    現場路旁車內等候甲○○時所見情節相符（見聲搜卷第21頁
    ），另觀諸卷附之通聯調閱查詢單顯示（見94年警聲搜字第
    332號卷第45至46頁、52頁），丁○○所持0000000000號行
    動電話門號，曾先後於93年11月4日21時53分53秒、同日22
    時22分8秒許，各傳輸一則簡訊予以「蔡桂蘭」名義申辦之
    0000000000號行動電話門號，而「蔡桂蘭」即係張思維之母
    親，且該0000000000號行動電話門號之帳單地址為臺北縣三
    峽鎮○○路309巷25號6樓，與張思維警詢筆錄登載之現住地
    址相同，有0000000000號申設資料、全戶戶籍資料查詢結果
    表、張思維警詢筆錄各1份附卷可查（見同上卷第51頁、第
    86頁、94年度偵字第3179號偵查卷第18頁），由此足見00
    00000000號行動電話係張思維持有使用，而丁○○確曾於案
    發當日以手機傳輸簡訊予張思維。又張思維與丁○○互不相
    識，業經證人丁○○於原審結證稱：伊不認識張思維等語（
    見原審卷(二)第135頁），以及張思維供稱：丁○○、丙○○
    是伊與劉奕良於93年11月份下高雄市找丁○○，才認識丁○○、丙○○等語（見94年度偵字第3179號偵查卷第19頁），
    故若非基於事先之謀議，丁○○自無可能知悉張思維之手機
    號碼，而以傳輸簡訊之方式，與劉奕良、張思維進行溝通，
    是張思維前開證稱：案發當日係伊與劉奕良接獲丁○○傳輸
    之簡訊，即行衝出等語，應係事實。
  (三)準此，被告丙○○縱如其所辯稱未進入丁○○家中，故未目
    睹丁○○交付槍枝、子彈予劉奕良、張思維等人之過程，惟
    從前揭丁○○與丙○○駕車自小港機場，將劉奕良與張思維
    接回其租屋處後，不僅交付附表一至二所示之手槍及子彈予
    劉奕良及張思維，再刻意安排與劉奕良、張思維駕駛不同之
    車輛至高雄市○○區○○路598 巷口等候，劉奕良與張思維
    並在該巷口附近埋伏，待甲○○進入丙○○所駕駛之自用小
    客車內之際，丁○○始以傳送簡訊之方式，暗中通知在旁埋
    伏之劉奕良與張思維持槍衝出等情觀之，足見被告丙○○與
    丁○○、劉奕良、張思維等人不僅計畫周詳，且於出發前被
    告丙○○已明知劉奕良、張思維係另乘一部車共同前往，衡
    諸常情，被告丙○○從頭至尾均有參與本件犯行，其當可知
    悉若非別有用意，何有分乘2部車輛，又在重立路598巷口與
    劉奕良、張思維所駕駛車輛保持距離之必要，而渠等彼此間
    之分工如此精細，在事先謀議或共犯丁○○在車上以簡訊聯
    絡之過程中，對同案被告丁○○、劉奕良、張思維等人準備
    持槍強取他人所有毒品乙節，自當無不知之理，丁○○亦無
    對被告丙○○刻意隱瞞之必要，況被告丙○○於警詢時已自
    承：到達高雄市○○區○○路598巷口時，丁○○就告訴伊
    ，等一下小劉他們（指劉奕良、張思維）會過來，會持槍押
    伊與丁○○，要教訓忠仔，說忠仔很白目，叫伊不要緊張等
    語（見94年度偵字第13343號偵查卷第16頁），由此益徵，
    被告丙○○對共犯劉奕良、張思維持有槍枝、子彈，並另駕
    駛1車一同前往乙節，於本件案發前已了然於胸，至為明確
    。此外，再參酌被告丙○○於原審準備程序中辯稱：案發當
    日丁○○打電話叫伊開車一同至高雄市○○區○○路拿毒品
    ，但伊不知道丁○○是否有帶錢，後來持槍行搶的2人伊之
    前均未曾見過云云，惟經證人丁○○於原審審理期日到庭結
    證稱：伊拜託丙○○載伊去機場接劉奕良等人至伊住處，且
    當天伊有準備100萬元向乙○○買毒品云云（見原審卷第44
    頁），丙○○始又於原審審理中幡然改稱：丁○○叫伊去小
    港機場接劉奕良、張思維時，才第一次見到劉奕良、張思維
    ，且當天有見到丁○○帶了約100萬元，伊聽說丁○○之前
    有開車去借錢云云（見原審卷第64、66頁），足見被告丙○○前後供詞反覆，刻意掩飾其與共犯劉奕良、張思維曾謀面
    之事實，又迎合證人丁○○之證述，辯稱當天確有欲為毒品
    交易之事實，是其卸責之動機已昭然若揭，綜上，被告丙○○前開辯稱劉奕良、張思維至丁○○住處拿槍時，伊在車上
    ，並未進入丁○○之住處，伊不知劉奕良之後亦有前往重立
    路，渠等拿了錢便要去拿藥了，不知劉奕良、張思維跟在後
    面云云，均係卸責之詞，不足採信。被告丙○○與同案被告
    丁○○、劉奕良、張思維間，就持具殺傷力之槍支、子彈遂
    行本件犯行，有犯意聯絡及行為分擔，堪以認定。
  (四)另就被告丙○○辯稱案發當日係丁○○打電話要伊開車一同
    前往高雄市○○區○○路598 巷買毒品乙節，依甲○○、李
    佩菁、乙○○、丁○○陳述內容（見警卷第4 頁、94年警聲
    搜字第332 號卷第18頁、第30、33頁、原審卷(三)第46頁、第
    92頁），可知乙○○係使用0000000000號、0000000000號行
    動電話門號，而丁○○則係使用0000000000、0000000000號
    行動電話門號，而依附卷通聯調閱查詢單之記載（見94年度
    警聲搜字第332 號卷第45至47頁），丁○○確曾先後於93年
    11月4 日18時46分35秒、同日20時33分26秒許，持00000000
    00號行動電話門號撥打乙○○所持0000000000號行動電話門
    號，分別與乙○○交談115 秒及43秒之通聯紀錄，而乙○○
    亦不否認曾與丁○○在電話中談及毒品買賣之事（見94年度
    警聲搜字第332 號卷第32頁），依此可證丁○○確曾於93年
    11月4 日20時起至同日23時止，分別以其所持0000000000或
    0000000000行動電話門號，撥打乙○○所持0000000000號或
    0000000000號行動電話。又聯繫之目的在於購買第一級毒品
    海洛因磚1塊（重約9兩），並約定在高雄市○○區○○路59
    8巷口，進行毒品交易，且丁○○搭乘丙○○駕駛之牌照號
    碼L7-5681號自用小客車，駛抵高雄市○○區○○路598巷口
    時，以電話通知乙○○，乙○○即指示甲○○下樓引領丁○○至其位於高雄市○○區○○路596號4樓租屋處後，由甲○○攜帶些許第一級毒品海洛因粉末，與丁○○一同下樓至丙○○駕駛之上開自用小客車內，提供第一級毒品海洛因予丁○○與丙○○在該自用小客車內施用，待丁○○與丙○○施
    用結果，認品質無誤後而表示同意購買後，甲○○再返回乙○○前揭租屋處，將一只裝放有第一級毒品海洛因磚1塊之
    牛皮紙袋夾在腋下，前往上開自用小客車內，即遭劉奕良與
    張思維持槍強行取走等事實，則有下列證人之證詞可資佐證
    ：
  1.同案被告丁○○於原審供稱：伊確實有於93年11月4 日下午
    打電話給乙○○，問乙○○有沒有海洛因，當天準備買9兩
    之海洛因，乙○○就叫伊過去，伊搭乘丙○○駕駛車號L7-5
    681自小客車過去，我到了高雄市○○區○○路598號巷口後
    ，好像是甲○○下來看伊有沒有帶錢，並拿毒品給伊試用後
    ，叫伊1個人上去乙○○住的地方，伊上樓後，乙○○叫甲○○拿東西下來，甲○○有拿1個牛皮紙袋下來，劉奕良與
    張思維就衝出來，渠等突然遭劉奕良、張思維拿槍押住，甲○○就跑了，劉奕良、張思維就追甲○○，伊與丙○○在車
    上，聽到槍聲便開車離去等語甚詳（原審卷(二)第142、143、
    145頁、第136至147頁、第98至99頁）。
  2.證人即同案被告乙○○之前女友李佩菁於警詢時證稱：案發
    當天，由甲○○駕駛車牌號碼9431-FB 號自小客車與乙○○
    至高雄市三民區○○○路接伊，乙○○與甲○○在車上對話
    說，1塊海洛因要賣150萬元，2塊要300萬元，買方嫌太貴要
    求將價錢壓低；於前開案發現場，當時伊在乙部黑色三菱自
    小客車上，剛睡醒就看見白色自小客車停在伊所在之車子旁
    邊，看見另2名男子與白色自小客車的人在交談，綽號「阿
    福」（指甲○○）拿乙只牛皮紙袋夾在腋下，進入白色自小
    客車內交談1分鐘，就看見那另2名男子從旁衝出來，各拿乙
    支手槍對車內大喊把東西交出來，白色自小客車就迅速逃離
    ，「阿福」就沿重立路598巷口跑，該2名持槍男子，緊追「
    阿福」，其中1人向「阿福」左大腿部位開槍後，折返至伊
    車上搶走該車等語（見94年警聲搜字第332號卷第16、10頁
    ）。
  3.同案被告張思維除就於案發時地，以簡訊與丁○○相互聯絡
    ，並與劉奕良共同追趕甲○○等情證述明確如前外，並另證
    稱：收到丁○○之簡訊後，劉奕良就衝出在前面，伊跟在後
    面，看到有1個人從丁○○車上出來，劉奕良與伊就從後面
    追，劉奕良就開1槍，那人倒地後，伊拿玩具槍往那人頭上
    敲2下，接者伊開著原先之車子離開，劉奕良搶了1部車逃離
    現場等語明確（見94年度偵字第3179號偵查卷第20頁）。上
    開證人李佩菁之證述、丁○○、張思維之供述，經核與被告
    丙○○於警詢及原審供稱：丁○○叫伊開車一同到重立路接
    藥頭，車號L7-5681三菱白色自小客車，車主是伊大哥謝易
    霖；到重立路時魏某就下車後沒多久，魏某就與另一胖胖的
    男子（甲○○）回到車上內並持有1小包海洛因，伊與甲○○、丁○○3人就在車上一起吸食，約幾分鐘後丁○○與甲○○一起下車走回大樓內，後來丁○○回到車上，伊就聽到
    丁○○與「小劉」（指劉奕良）在聯絡電話，就有2個人走
    過來，但未看到人那2個人就走了，第2次甲○○又回到車上
    後，就見到「小劉」開伊車門並持槍押住伊，伊看到時海洛
    因是在劉奕良手上等語相符（見94年度偵字第3179號偵查卷
    第35頁、第143頁；原審卷第11至12頁），另審酌證人李佩
    菁係乙○○之前女友，此經證人李佩菁、乙○○陳稱在卷（
    見94年警聲搜字第332號卷第17、30頁），又佐以渠等所述
    ，可知證人李佩菁與乙○○、甲○○關係良好，而與丁○○
    、丙○○、張思維、劉奕良，均互不相識，自不可能無端設
    詞誣陷乙○○、甲○○，或迎合被告丙○○等4人之供詞而
    為證述；此外，尚有車號L7-5681號自用小客車車籍作業系
    統查詢認可資料1紙、電梯監視翻拍照片1張在卷可佐（見94
    年度警聲搜字第332號卷第92頁、第28頁），綜上，足認被
    告丙○○與丁○○陳稱由甲○○提供第一級毒品海洛因測試
    施用後，再由甲○○上樓攜帶裝有第一級毒品海洛因磚牛皮
    紙袋下樓後，即遭劉奕良、張思維持槍開槍射擊與持槍托敲
    擊頭部，進行強盜，以致未能販賣交付第一級毒品海洛因部
    分，確屬實情。
  (五)據上所述，衡酌被告丙○○等4 人案發當日刻意分乘2 部車
    輛，並在高雄市○○區○○路598 巷時與劉奕良、張思維所
    乘車輛保持距離，以掩人耳目，並由丁○○、張思維透過簡
    訊等方式相聯絡等情，業經認明如前，又佐以前開證人李佩
    菁之證詞及丁○○、張思維等人之供述，足證被告丙○○、
    丁○○自始即知劉奕良與張思維分持槍彈埋伏在旁，且會在
    其與乙○○、甲○○進行毒品交易時，持槍出現並下手行搶
    ，是倘丁○○、丙○○確有向乙○○、甲○○購買第一級毒
    品之意，自無可能容許劉奕良、張思維，在其與乙○○、甲○○進行毒品交易時，持槍出現，致破壞毒品交易之順利進
    行，渠等係基於與劉奕良、張思維之謀議，而刻意安排劉奕
    良、張思維在其與乙○○、甲○○進行毒品交易時持槍出現
    ，以強盜乙○○、甲○○之第一級毒品海洛因，至為明顯。
    又乙○○並不認識劉奕良，此經乙○○到庭證述明確（見原
    審卷(三)第43頁），而案發當日遭劉奕良持槍射擊之人係甲○○，而非乙○○，劉奕良竟於原審訊問時，陳稱：係因乙○○私吞其交付購買毒品之100 萬元，因此欲找乙○○談判，
    因案發當日伊透過丁○○聯繫乙○○，乙○○表示不願意與
    伊見面，伊因而持槍衝至乙○○與丁○○、丙○○所處之車
    內，要求談判，因乙○○趁隙逃逸，伊始不慎誤擊乙○○云
    云（見原審卷(二)第48頁），由此可知劉奕良至原審審理時仍
    將其案發當日持槍追擊之人誤認係乙○○，足證劉奕良既然
    不識乙○○為何人，又如何能與乙○○之間，存有糾紛；縱
    認案發當時，劉奕良係因夜間視線不良，致有所誤認，惟丁○○在車內與甲○○試用第一級毒品海洛因，又陪同甲○○
    上樓又返回車內期間，歷時非短，又在近身持槍押住甲○○
    時，均當能輕易辨識甲○○與乙○○，並非同一人，劉奕良
    竟從頭至尾均渾然不知，顯屬不可思議，況劉奕良與張思維
    持槍衝至被告丙○○駕駛之自用小客車，而將甲○○誤認為
    乙○○時，丁○○、丙○○理均應會出面阻止，豈會默不作
    聲，任由劉奕良與張思維持槍追擊甲○○並破壞毒品交易之
    理！由此可證，被告丙○○另辯以事後丁○○告訴伊，有找
    劉奕良、張思維教訓與渠等交易毒品之男子云云，亦非可採
    。準此，劉奕良、張思維與甲○○，素不相識，劉奕良與張
    思維並無持槍傷害甲○○之理由，又劉奕良、張思維於案發
    現場持槍出現時，大喊「把東西交出來」乙節，業據證人李
    佩菁前開證述在卷，益徵劉奕良與張思維係為奪取甲○○所
    持該只裝有第一級毒品海洛因之牛皮紙袋，始追趕趁隙逃出
    車外之甲○○，並持槍予以射擊，且以槍托敲擊甲○○頭部
    ，致甲○○中彈倒地，頭部並遭受撞擊，而無法抗拒之情況
    下，由劉奕良強行取走甲○○所攜帶該只裝有第一級毒品海
    洛因之牛皮紙袋。從而，堪認被告丙○○等人係假藉向乙○○購買毒品之名，行強盜第一級毒品海洛因之實，要屬無疑
    。
  (六)另前揭甲○○曾於93年11月4 日深夜，在高雄市○○區○○
    路598 巷口，遭劉奕良與張思維持槍強盜，甲○○左腿部並
    遭劉奕良持槍射擊後，復遭張思維持槍托敲擊等節，訊之同
    案被告甲○○供稱：伊在高雄市○○區○○路598 號巷口，
    遭2名年輕人持槍強盜伊之財物，伊不從便遭持槍射擊左大
    腿1槍，伊共損失2支手機、現金1萬元等；伊逃跑，該2人就
    一起追打我，穿米黃色先開槍，伊跌倒後該名穿黑色衣服拿
    槍毆打伊之頭部；伊是去上樓拿牛皮紙袋，對方以為紙袋裡
    面是錢，便搶伊等語明確（見警卷第4頁、94年警聲搜字第3
    32號卷第37頁、93年度聲羈字第897號卷第5頁、原審卷(一)第
    129頁、原審卷(三)第23至25頁），核與證人即博源大街管理
    員吳肇全於警詢證稱：93年11月4日23時40分許，伊聽到槍
    聲，並看到甲○○倒在重立路596號前，左大腿遭子彈貫穿
    ，伊隨即撥打電話110報警，打完電話後，即未見到甲○○
    等語（見警卷第28頁）；同案被告丁○○在警詢時供稱：在
    重立路598巷巷口，伊與丙○○當時坐在車內，聽到槍聲‧
    ‧‧事後小劉（指劉奕良）打電話自動告知，是小劉本人開
    槍等語（見94年度偵字第3179號偵查卷宗第12頁）。此外，
    經內政部警政署刑事警察局比對附表一編號1及附表二編號1
    所示手槍之試射彈殼，與該局檔存資料比對結果，認附表二
    所示之手槍1支與高雄市政府警察局左營分局刑事案件證物
    採驗表送鑑之「甲○○遭槍擊」彈殼1顆，彈殼底特徵紋痕
    相吻合，甲○○遭射擊之彈顆應係附表二編號1所示之手槍
    所擊發乙情，有該局94年3月16日刑鑑字第0940035799號函1
    紙在卷可參（見94年度偵字第3179號偵查卷第158頁），足
    認甲○○當日確係遭劉奕良持附表二編號1所示之手槍射擊
    左腿部。且劉奕良與張思維於前開時地，持以攻擊甲○○之
    手槍，即係丁○○受託保管如附表一至二所示之手槍及子彈
    ，而由丁○○在其位於高雄市○○區○○街23 1號之租屋處
    ，當場交付予劉奕良與張思維攜帶在身無訛。又由該未扣案
    而經劉奕良擊發之子彈1顆，既然能貫穿甲○○之左腿部，
    致使甲○○倒地受傷乙節觀之，益徵劉奕良、張思維所攜槍
    枝、子彈應具有殺傷力，自不待言。又扣案之手槍2支，經
    送鑑驗結果均係制式手槍，已如前述，並無玩具手槍存在，
    張思維於前開於警詢中供稱其僅持有玩具槍乙節，顯係避重
    就輕之詞，要無可採。另證人甲○○於原審及本院審理時固
    否認有何毒品遭搶之事實，惟參酌丁○○於警詢中供承：案
    發後，小劉（指劉奕良）有拿給我約100公克海洛因等語（
    見94年度偵字第3179號偵查卷第13頁），核與被告丙○○前
    開供稱：伊看到時海洛因是在劉奕良手上等語相符，足證甲○○自乙○○住處所攜出之1只牛皮紙袋而遭劉奕良與張思
    維持槍強取，最終確係落入劉奕良手中，且該牛皮紙袋係裝
    有第一級毒品海洛因，況本件確有交易第一級毒品海洛因之
    事實既已認明如前，證人甲○○此部分之供陳係屬避重就輕
    ，為圖脫免販毒罪責之詞甚明，自難採為有利於被告之認定
    。另證人乙○○於本院審理時雖證述：案發當日是我打電話
    給丁○○，要他來我的租住處，我想向他買毒品，但他不願
    賒欠，所以我沒有買了，並非我賣毒品給他等情（見本院96
    年10月4日審判筆錄），無非迴避己責之詞，亦難採為有利
    於被告之認定。
  (七)被告丙○○等人強盜上開毒品得手後，劉奕良即打電話聯絡
    張思維以與其會合，會合後，劉奕良便將其所搶得之車子丟
    棄某處路邊，劉奕良便再打電話聯絡丁○○，渠等再一同會
    合至丁○○之住處，而後再由丁○○於翌日6 時許，開車載
    送劉奕良、張思維至高雄小港機場，搭機返回北部等情，業
    經同案被告張思維於警詢中之供述明確（見94年度偵字第31
    79號偵查卷宗第20、21頁），再參以丁○○於案發後，自承
    有以電話與劉奕良聯絡，並主動叫劉奕良將槍枝留下；另有
    分得100 公克之海洛因毒品等情（見上開偵查卷第12、13頁
    ），堪認被告丙○○等人此行之目的確係在於強盜毒品海洛
    因後，予以朋分，被告劉奕良前開持槍自甲○○處所搶得裝
    有第一級毒品海洛因磚之牛皮紙袋，自已於得手後，遭被告
    丙○○4 人隨即會合於丁○○之前開住處朋分一空，是被告
    丙○○、丁○○等人事後辯稱未取得任何好處，亦未分得毒
    品云云，顯屬卸責之詞，自非可取。
  (八)綜上所述，被告所辯各情，無非卸責之詞，不足採信。本件
    事證明確，被告之犯行，堪以認定。
三、按被告丙○○行為後，槍砲彈藥刀械管制條例雖於94年1 月
    26日修正公布第4 條、第8 條、第16條、第20條條文，並刪
    除第10條、第11條、第17條條文，且自公布日起第3 日即自
    94年1 月28日起施行，惟關於未經許可持有手槍及子彈部分
    ，槍砲彈藥刀械管制條例第7 條及第12條規定之條次及法定
    本刑均未修正，自不生比較新、舊法之問題。另刑法於94年
    2 月2 日修正公布、刑法施行法於95年6 月14日修正公布，
    並均於95年7 月1 日施行，關於本案應適用之新舊法，茲比
    較如下：
  1.修正前刑法第47條關於累犯之規定，業已修正，惟本件被告
    不論依修正前之刑法第47條，抑或修正後之刑法第47條第1
    項，均構成累犯，且均應加重其刑，對被告丙○○而言並無
    有利或不利之情形，不生任何影響，應依刑法第2 條第1 項
    前段，適用修正前刑法之規定。
  2.共同正犯之修正：被告行為後，修正後刑法第28條固將原條
    文之「實施」，修正為「實行」，本件被告之行為不論在修
    法前、修法後均為實行行為，故不生新、舊法比較問題。
  3.修正後刑法第55條刪除牽連犯之規定，致被告之方法、目的
    行為應予分論併罰，上開修正結果對被告丙○○並未較為有
    利，依刑法第2條第1項前段之規定，自應依被告行為時法即
    修正前刑法之規定。
  4.比較時應就罪刑有關之共犯、未遂犯、想像競合犯、牽連犯
    、連續犯、結合犯，以及累犯加重、自首減輕暨其他法定加
    減原因（如身分加減）與加減例等一切情形，綜其全部罪刑
    之結果而為比較（最高法院95年5 月23日第8 次刑事庭會議
    決議第1 點第4 項參照）。經綜合比較新、舊法之結果，以
    被告丙○○行為時之舊法較有利於被告，依刑法第2 條第1
    項前段規定，本案自應適用被告行為時之法律即修正前刑法
    之規定（惟刑法第330 條第1 項加重強盜之規定法定刑並未
    變更，是無新舊法比較之問題，此有臺灣高等法院暨所屬法
    院95年12月13日法律座談會第2 號提案可資參照）。
四、次按犯強盜罪而有刑法第321 條第1 項各款情形之一者，則
    應論以同法第330 條第1 項之加重強盜罪。又刑法第321 條
    第1 項第3 款規定之兇器，其種類並無限制，凡客觀上足對
    人之生命、身體、安全構成威脅，具有危險性之兇器均屬之
    ，最高法院79年台上字第5253號判例可資參照。扣案如附表
    一至二所示之手槍及子彈，均具有殺傷力，已如前述，若持
    以朝人射擊，足以致人於死傷，自屬兇器無訛，又按強盜罪
    係以強暴、脅迫或他法，使人不能抗拒而取其財物或使其交
    付為構成要件。從而刑法強盜罪認定被害人是否已達「至使
    不能抗拒」之標準，應以被告行為時之強弱程度，綜合當時
    之具體事實，按多數人之客觀常態情狀以決之，亦即視該手
    段施用於相類似情狀下，是否足使一般人處於不能抗拒之制
    壓程度而定。被告丙○○夥同劉奕良、張思維持上開客觀上
    具有危險性，可資為兇器之槍枝，由劉奕良射擊被害人甲○○之左腿部，致其中彈倒地後，張思維並以槍托敲擊被害人
    之頭部，在被害人手無寸鐵之情形下，強取被害人所持有裝
    有第一級毒品海洛因磚之牛皮紙袋，準此，依一般社會通念
    判斷，被害人在此情況下，顯已完全喪失其行動、意思自主
    之能力，而達不能抗拒之程度。又被告丙○○與同案被告丁○○、劉奕良、張思維等4人均為智識成熟之成年人，具有
    刑事責任能力。是核被告丙○○就夥同丁○○、劉奕良、張
    思維持附表一至二所示之槍彈強盜被告甲○○部分，係犯強
    盜罪而有刑法第321條第1項第3、4款之加重情形，應論以同
    法第330條第1項之結夥3人以上，攜帶兇器強盜罪，及槍砲
    彈藥刀械管制條例第7條第4項之未經許可持有手槍罪、同條
    例第12條第4項之未經許可持有子彈罪；就其因強盜而取得
    持有被告甲○○藏放於牛皮紙袋之第一級毒品海洛因部分，
    則係犯毒品危害防制條例第11條第1項之持有第一級毒品罪
    。公訴意旨認被告丙○○部分，係犯刑法第328條第1項之普
    通強盜罪，容有未合，惟因被告丙○○意圖為自己不法之所
    有，夥同丁○○、劉奕良、張思維，以強暴至使甲○○不能
    抗拒之方式，強行取得第一級毒品海洛因，此一基本社會事
    實同一，爰依法變更起訴法條。
五、被告丙○○就所犯上開結夥3人以上、攜帶兇器強盜、未經
    許可無故持有手槍、子彈罪，與持有第一級毒品罪等3罪，
    與丁○○、劉奕良、張思維之間，具有犯意聯絡與行為分擔
    ，而為共同正犯。至於劉奕良強盜甲○○攜帶之第一級毒品
    海洛因磚得逞後，為求逃離現場，另行持槍喝令在車牌號碼
    9431-FB號自用小客車上之李佩菁下車，強行開走上開自用
    小客車部分，因無證據足資證明原屬被告丙○○等人所犯強
    盜第一級毒品海洛因之計畫範圍，且依當時情況，又為被告
    丙○○所難預見，自難令被告丙○○就劉奕良另行強行開走
    自用小客車部分負共同正犯之責。被告丙○○與丁○○、劉
    奕良、張思維持槍遂行本件加重強盜犯行時，同時持有手槍
    、子彈，係以一行為同時觸犯槍砲彈藥刀械管制條例第7條
    第4項未經許可持有手槍罪、第12條第4項未經許可持有子彈
    罪，為想像競合犯，應從一重論以槍砲彈藥刀械管制條例第
    7條第4項未經許可無故持有手槍罪。又依毒品危害防制條例
    第11條第4項及「轉讓持有毒品加重其刑之數量標準」第2條
    第1款之規定，持有第一級毒品達淨重5公克以上，加重其刑
    至二分一，被告丙○○夥同丁○○、劉奕良、張思維持槍強
    盜被告甲○○所持之第一級毒品海洛因，重約9兩，已如前
    述，因1兩重約37.5公克，9兩即重約337. 5公克，故被告丙○○等人因強盜而取得持有之第一級毒品海洛因，顯已逾5
    公克，應依毒品危害防制條例第11條第4項之規定加重其刑
    。被告丙○○與丁○○、劉奕良、張思維持槍強盜之目的，
    在於不法取得第一級毒品海洛因，是被告丙○○所犯上開加
    重強盜、未經許可無故持有手槍罪，與持有第一級毒品3罪
    間，具有方法、目的之牽連關係，為牽連犯，應依刑法第55
    條之規定，從一重之刑法第330條第1項加重強盜罪處斷；公
    訴意旨雖漏未就被告丙○○因夥同其他被告持槍強盜取得海
    洛因磚，而涉犯未經許可持有手槍、持有第一級毒品罪部分
    ，一併起訴，惟該部分與起訴並經論罪科刑部分，具有牽連
    犯之裁判上一罪關係，本院自得併為審理，附此敘明。又被
    告丙○○前於83年間，因違反肅清煙毒條例案件，經原審以
    83年度訴字第1578號判處有期徒刑3年確定後，再於85年間
    ，因煙毒等案件，經臺灣屏東地方法院以85年度訴字第460
    號判處有期徒刑3年5月確定，上開徒刑接續執行，於88年1
    月20日因縮短刑期假釋出監，嗣於90年間因違反毒品危害防
    制條例案件，經撤銷假釋執行殘刑，甫於93年4月13日縮短
    刑期期滿執行完畢等情，有臺灣高等法院被告前案紀錄表1
    紙在卷可佐，被告於有期徒刑執行完畢後，5年內再犯本件
    有期徒刑以上之罪，為累犯，應依修正前刑法第47條之規定
    ，加重其刑。
六、原審予以被告論科，固非無見，惟查被告強盜所得之海洛因
    磚塊（重約9 兩），係被告持有之違禁物，雖未經扣押，然
    無法證明其不存在，仍應依刑法第38條第1 項第1 款規定宣
    告沒收，原判決未予宣告沒收，自有未合。被告上訴意旨，
    仍執前詞，否認犯罪，固無足取，然原判決既有上述可議，
    自應由本院將原判決撤銷改判。審酌槍彈可在瞬間取人性命
    或致人傷殘，嚴重威脅一般民眾生命、身體之安全，而臺灣
    地區槍彈氾濫，不法之徒每每以此危及社會安寧秩序，又毒
    品對我國國人之身心健康可能造成之戕害至鉅，被告丙○○
    正值青壯，不思以正當途徑獲取財物，竟為不法奪取第一級
    毒品海洛因，而與丁○○、劉奕良、張思維謀議持槍強盜乙○○與甲○○，由劉奕良在深夜公共之街道上開槍強取甲○○之毒品，擾亂社會治安甚鉅，又於犯後否認犯行，毫無悔
    意，惟念及其所參與犯罪之情節，係開車載送丁○○等一切
    情狀，仍量處有期徒刑7 年6 月，以資懲儆。扣案如附表一
    所示之手槍1 支（含彈匣2 個）及子彈22顆（不含經試射之
    1 顆子彈）；附表二所示之手槍1 支（含彈匣1 個）、子彈
    5顆（不含劉奕良現場擊發1顆及經試射之3顆子彈），均屬
    違禁物，不問屬於犯人與否，均應依修正後刑法第38條第1
    項第1款之規定，併予宣告沒收。而扣案後經試射之子彈4顆
    （詳如附表一編號2所示之試射子彈1顆、附表二編號2所示
    之試射子彈3顆），以及未扣案而經劉奕良擊發之子彈1顆，
    既因試射或擊發而已不具殺傷力，均非違禁物，爰不予宣告
    沒收。至於扣案如附表三編號1、2所示之海洛因、安非他命
    ，業因被告丙○○施用毒品案件，均經原審以94 年度訴字
    第947號判決諭知沒收銷燬，堪認前開第一、二級毒品均係
    供被告丙○○施用，且無證據證明係因被告丙○○於本件強
    盜犯行所得之第一級毒品海洛因磚，有任何關連，依法自不
    得於本案宣告沒收。又被告丙○○等人持槍強盜之第一級毒
    品海洛因磚1塊（重約9兩），雖未經扣押，然無法證明其已
    不存在，仍應依毒品危害防制條例第18條第1項前段規定宣
    告沒收銷燬之。
據上論斷，應依刑事訴訟法第369 條第1 項前段、第364 條、第
299條第1項前段，槍砲彈藥刀械管制條例第7條第4項、第12條第
4項，毒品危害防制條例第11條第1項、第4項、第18條第1項前段
，刑法第2條第1項前段、第11條前段、第28條、第330條第1項、
第55條，修正前刑法第55條、第47條，修正後刑法第38條第1項
第1款，判決如主文。
本案經檢察官林慶宗到庭執行職務。
中　　華　　民　　國　　96　　年　　10　　月　　18　　日
                  刑事第三庭    審判長法  官   周賢銳
                                      法  官   黃仁松
                                      法  官   謝宏宗
以上正本證明與原本無異。
如不服本判決應於收受本判決後10日內向本院提出上訴書狀，其
未敘述上訴理由者，並得於提起上訴後10日內向本院補提理由書
狀（均須按他造當事人之人數附繕本）「切勿逕送上級法院」。
中　　華　　民　　國　　96　　年　　10　　月　　19　　日
　　　　　　　　　　　　　　　　　　　書記官   熊惠津
附錄本件判決論罪科刑法條：
中華民國刑法第330條
（加重強盜罪）
犯強盜罪而有第321 條第1 項各款情形之一者，處7 年以上有期
徒刑。
前項之未遂犯罰之。
槍砲彈藥刀械管制條例第7條第4項
未經許可，持有、寄藏或意圖販賣而陳列第1 項所列槍砲、彈藥
者，處5 年以上有期徒刑，併科新台幣1 千萬元以下罰金。
槍砲彈藥刀械管制條例第12條第4項
未經許可，持有、寄藏或意圖販賣而陳列子彈者，處5 年以下有
期徒刑，併科新台幣300 萬元以下罰金。
違反毒品危害防制條例第11條第1項
持有第一級毒品者，處3 年以下有期徒刑、拘役或新臺幣5 萬元
以下罰金。
附表一：94年1 月26日10時55分許，高雄市○○區○○街與建武
        路口，丁○○所使用牌照號碼4538-JL 號自用小客車上
        扣得
┌───┬───────────┬───┬───────────────┐
│編號  │   物  品   名  稱    │數  量│    備                  註    │
├───┼───────────┼───┼───────────────┤
│1     │手槍（槍枝管制編號1102│1支   │係巴西TAURUS 廠製PT917C 型口徑│
│      │154860號，含彈匣2 個）│      │9mm 之制式半自動手槍，機械性能│
│      │                      │      │良好，可擊發同口徑制式子彈，認│
│      │                      │      │具殺傷力。                    │
├───┼───────────┼───┼───────────────┤
│2     │土造子彈              │3顆   │均係土造子彈（具直徑約7.7mm 金│
│      │                      │      │屬彈頭），可擊發，認具殺傷力。│
│      │                      │      │經試射1 顆後，餘2顆。         │
├───┼───────────┼───┼───────────────┤
│3     │子彈                  │20顆  │均係口徑9mm制式子彈，認均具殺 │
│      │                      │      │傷力。                        │
└───┴───────────┴───┴───────────────┘
附表二：94年1 月26日18時許，在高雄縣林園鄉○○路220 之1
        號旁空地草叢內扣得
┌───┬───────────┬───┬───────────────┐
│編號  │   物  品   名  稱    │數  量│    備                  註    │
├───┼───────────┼───┼───────────────┤
│1     │手槍（槍枝管制編號1102│1支   │係捷克CZ廠製75型口徑9mm 之制式│
│      │154861號，含彈匣1 個）│      │半自動手槍，機械性能良好，可擊│
│      │                      │      │發同口徑制式子彈，認具殺傷力。│
├───┼───────────┼───┼───────────────┤
│      │                      │      │劉奕良現場射擊1顆             │
│2     │子彈                  │9顆   │均係口徑9mm制式子彈，認均具殺 │
│      │                      │      │傷力。經試射3顆後，餘5顆。    │
└───┴───────────┴───┴───────────────┘
附表1 至2 之鑑定內容，見94年度偵字第3179號偵查卷第155 至
161 頁。
附表三：警方於94年1 月26日8時30分許，在高雄市○○區○○
        路78號13樓查獲扣得之物品。（丙○○）
┌───┬─────────┬────────┬───────────┐
│編號  │  扣案物品名稱    │    數    量    │    備        註      │
├───┼─────────┼────────┼───────────┤
│1     │海洛因粉末        │3包             │與本案無直接關連性。  │
├───┼─────────┼────────┤                      │
│2     │安非他命          │1包             │                      │
└───┴─────────┴────────┴───────────┘
                                                    qw
